【裁判字號】    99,再,39
【裁判日期】    991130
【裁判案由】    遺產稅
【裁判全文】
高雄高等行政法院裁定
                                        99年度再字第39號
再審原告    王永慶
再審被告    財政部臺灣省南區國稅局
代  表  人  許春安  局長
上列當事人間遺產稅事件，再審原告對本院中華民國96年3月21
日95年度訴更一字第24號判決、最高行政法院98年4月9日98年度
判字第387號判決提起再審之訴，關於行政訴訟法第273條第1項
第1款部分，本院裁定如下：
    主  文
本件移送最高行政法院。
    理  由
一、按訴訟之全部或一部，法院認為無管轄權者，依原告聲請或
    依職權以裁定移送於其管轄法院，行政訴訟法第18條準用民
    事訴訟法第28條第1項定有明文。又「（第1項）再審之訴專
    屬為判決之原行政法院管轄。（第2項）對於審級不同之行
    政法院就同一事件所為之判決提起再審之訴者，由最高行政
    法院合併管轄之。（第3項）對於最高行政法院之判決，本
    於第273條第1項第9款至第14款事由聲明不服者，雖有前2項
    之情形，仍專屬原高等行政法院管轄。」行政訴訟法第275
    條亦有明文規定。是可知同時對於高等行政法院及最高行政
    法院之判決提起再審之訴，如主張之再審事由為行政訴訟法
    第273條第1項第1款至第8款者，歸最高行政法院管轄，如主
    張之再審事由為行政訴訟法第273條第1項第9款至第14款者
    ，則歸高等行政法院管轄，合先敘明。
二、查本件再審原告與再審被告間遺產稅事件，經本院95年度訴
    更一字第24號判決駁回再審原告之訴，再審原告不服，提起
    上訴，經最高行政法院98年度判字第387號判決駁回其上訴
    確定。再審原告仍不服，對於上述本院及最高行政法院所為
    判決同時提起再審之訴，主張有行政訴訟法第273條第1項第
    1款及第12款之再審事由（在此之前，再審原告曾對相同判
    決依行政訴訟法第273條第1項第13款及第14款提起再審之訴
    ，經本院98年度再字第24號判決駁回再審原告之訴確定），
    本件就再審原告主張有行政訴訟法第273條第1項第1款再審
    事由部分，依前揭說明，應專屬最高行政法院管轄。再審原
    告向無管轄權之本院提起再審之訴，顯係違誤，爰依職權裁
    定移送最高行政法院審理。
三、另再審原告對本院95年度訴更一字第24號判決、最高行政法
    院98年度判字第387號判決主張有行政訴訟法第273條第12款
    再審事由，及對本院98年度再字第24號判決主張有行政訴訟
    法第273條第1項第1款及第12款再審事由部分，由本院另以
    裁定駁回其再審之訴，附此敘明。
四、依行政訴訟法第18條、民事訴訟法第28條第1項，裁定如主
    文。
中    華    民    國    99    年    11    月    30    日
             高雄高等行政法院第二庭
                         審判長法官  江  幸  垠
                               法官  吳  永  宋
                               法官  簡  慧  娟
以上正本係照原本作成。
如不服本裁定，應於裁定送達後10日內以書狀敘明理由，經本院
向最高行政法院提出抗告（須按對造人數附具繕本）。
中    華    民    國    99    年    11    月    30    日

                             書記官  涂  瓔  純

司法院資訊處製作；財團法人民間司法改革基金會備份。
